臺灣板橋地方法院刑事判決　　　　　　 100年度訴字第1474號
公　訴　人　臺灣板橋地方法院檢察署檢察官
被　　　告　陳職凱
選任辯護人　許瑞榮律師
上列被告因違反毒品危害防制條例案件，經檢察官提起公訴（10
0 年度偵字第8462號），本院判決如下：
    主    文
陳職凱販賣第三級毒品，處有期徒刑貳年，扣案愷他命捌包（驗
後總淨重柒佰玖拾捌點陸壹公克，含空包裝袋捌個）均沒收。
    事    實
一、陳職凱明知愷他命係毒品，具成癮性、濫用性及社會危害性
    ，不得販賣、持有純質淨重達20克以上，詎其基於意圖營利
    販賣第三級毒品愷他命之犯意，於民國100 年3 月18日21時
    至21時30分間許，單獨至臺北市○○○路附近之「首席酒店
    」內，以新台幣（下同）16萬元之價格，向名籍不詳綽號「
    阿碩」之成年男子，販入第3 級毒品愷他命8 包（驗前總淨
    重798.77公克，純度約97％，驗前總純質淨重774.8 公克，
    驗後總淨重798.61公克）而持有之，欲透過網路聊天室散播
    訊息以出售牟利。之後，陳職凱即與駕駛6155-TM 自小客車
    ，並不知上情之潘啟東一同離開上述酒店，先駕車至臺北市
    ○○○路附近搭載不知情之友人游侃庭，再一起駕車前往新
    北市；嗣於同日23時30分許，途經新北市○○區○○路220
    號前，為警執行交通稽查勤務時攔檢盤查，經同意搜索而於
    車內扣得前揭愷他命8 包，始知悉上情。
二、案經新北市政府警察局蘆洲分局報請臺灣板橋地方法院檢察
    署檢察官偵查起訴。
    理    由
一、按被告以外之人於審判外之陳述，雖不符前4 條之規定，而
    經當事人於審判程序同意作為證據，法院審酌該言詞陳述或
    書面陳述作成時之情況，認為適當者，亦得為證據，刑事訴
    訟法第159 條之5 定有明文；其立法理由在於傳聞證據未經
    當事人之反對詰問予以核實，乃排斥其證據能力。惟當事人
    如放棄對原供述人之反對詰問權，於審判程序表示同意該等
    傳聞證據可作為證據，此時，法院除認該傳聞證據欠缺適當
    性外，自可承認其證據能力。經查，對於本案屬於審判外陳
    述之傳聞證據，公訴人、被告陳職凱、及其辯護人於審判程
    序均同意作為證據，且經本院審酌該證據作成情況均無不適
    當之情形，是依上開規定，認得作為本案證據。
二、訊據被告對於販賣第三級毒品愷他命之犯罪事實，於警詢、
    偵查及本院審理時均坦承不諱（見100 年度偵字第8462號卷
    ，下稱偵(一)卷第8 至16、59、60、94、100 至102 、108 至
    190 頁、本院100 年度聲羈字第183 號卷，下稱聲羈卷第3
    至5 頁、本院卷第32頁反面、46頁），核與證人即一同為警
    查獲之潘啟東、游侃庭於警詢、偵查證稱：查獲之愷他命係
    被告所有，其等均不知情等語均大致相符（見偵(一)卷第17至
    25頁），並有自願受搜索同意書、新北市政府警察局蘆洲分
    局搜索扣押筆錄、扣押物品目錄表各1 份、查獲及扣案物照
    片28張在卷可憑（見偵(一)卷第27至31、40至53頁）；而扣案
    白色細晶體8 包，經送內政部警政署刑事警察局鑑定結果，
    檢出第三級毒品愷他命成分（驗前總淨重798.77公克，純度
    約97％，驗前總純質淨重774.8 公克，驗後總淨重798.61公
    克），有該局100 年4 月27日刑鑑字第1000041830號鑑定書
    1 份在卷可憑（見偵(一)卷第114 頁），復有該愷他命8 包扣
    案可證。按近年來政府為杜絕毒品氾濫，乃嚴加執行施用及
    販賣之查緝，且販賣毒品罪又係重罪，設若無利可圖或有特
    別情形，衡情當無甘冒被查緝並科處重刑之風險，而將愷他
    命轉售他人之理；再者，被告月薪僅3 萬元，且處於缺錢狀
    態，業據被告供述明確（見本院卷第46頁、聲羈卷第4 頁反
    面），猶1 次購入大量且純度高達97％之愷他命，顯非單純
    供自己吸食所用，核與被告供稱係預備出售牟利乃販入等語
    相符，堪認被告確有營利之意圖甚明。綜上，足見被告之自
    白係與事實相符，可信為真；從而，本案事證明確，被告販
    賣第三級毒品之犯行，堪予認定。
三、查愷他命係毒品危害防制條例第2 條第2 項第3 款所稱之第
    三級毒品，不得販賣、持有純質淨重達20克以上；是核被告
    所為，係犯違反毒品危害防制條例第4 條第3 項之販賣第三
    級毒品罪；被告販入後非法持有純質總淨重達20公克以上愷
    他命之低度行為，應為販賣之高度行為所吸收，不另論罪，
    是檢察官認上述部分應論以想像競合，容有誤會。被告對販
    賣第三級毒品犯行，於偵查及審判中均自白犯罪，已如前述
    ，應依毒品危害防制條例第17條第2 項規定減輕其刑。按同
    為販毒之人，其原因動機不一，犯罪情節未必盡同，或有大
    盤毒梟者，亦有中、小盤之分，甚或僅止於吸毒者友儕間為
    求互通有無之有償轉讓者亦有之，其販賣行為所造成危害社
    會之程度自屬有異；又法律所設販賣第三級毒品之法定最低
    本刑為「5 年以上有期徒刑，得併科700 萬元以下罰金」，
    不可謂不重。查本案扣案之愷他命數量雖屬不匪，惟仍與大
    宗走私之數量或利用幫派組織結構販賣者難以比擬，且由被
    告自陳有施用愷他命惡習，當日扣得之愷他命，除欲供販賣
    獲利外，亦兼供其個人施用；且僅預計以網路招攬販售，尚
    未決定每次出售所欲獲得之利潤等情，足見被告意在賺取些
    微差價而已，對社會所生危害尚無從與前述之組織型毒販相
    提並論，倘一律論處毒品危害防制條例第4 條第3 項之法定
    本刑，不免過苛，故認其犯罪情狀在客觀上足以引起一般人
    之同情，情節尚堪憫恕，爰就被告販賣第三級毒品犯行，依
    刑法第59條規定減輕其刑，並依法遞減之。
四、爰審酌被告明知毒品不僅殘害施用者自身健康，且施用者為
    購買毒品以解除毒癮，往往不惜耗費鉅資，以致散盡家財連
    累家人，甚或鋌而走險犯罪，危害社會治安，卻仍為一己私
    利，無視國家杜絕毒品之禁令而販賣愷他命，所為誠屬不該
    ；惟念其坦承犯行，態度良好，且販入毒品無賣出情形，尚
    未流入市面造成實害，及販入之愷他命數量、純質總淨重、
    犯罪動機、目的、手段、其生活狀況、智識程度等一切情狀
    ，量處如主文所示之刑，以資懲儆；又檢察官雖對被告具體
    求處有期徒刑6 年；惟衡量上情，認檢察官求處之上開刑度
    ，似嫌過重，附此敘明。
五、按毒品危害防制條例第18條第1 項後段規定應沒入銷燬之毒
    品，專指查獲施用、持有第三級毒品而言；倘係查獲販賣而
    持有之第三級毒品，既屬同條例明定處罰之犯罪行為，即非
    該條項應依行政程序沒入銷燬之範圍。又同條例第19條第1
    項所定「供犯罪所用或因犯罪所得之物」，係指犯第4 條至
    第9 條、第12條、第13條或第14條第1 項、第2 項之罪所用
    或所得之物，不包括毒品本身在內，是尚不得援用此項規定
    為販賣之第三級毒品沒收依據；換言之，此時即應回歸刑法
    之適用。查扣案白色細晶體8 包，送驗檢出第三級毒品愷他
    命成分，核如前述，並為法律明文禁止持有之物（毒品危害
    防制條例第11條之1 參照），而屬違禁物，應依刑法第38條
    第1 項第1 款之規定宣告沒收；又鑑驗耗損部分，既已滅失
    ，爰不另予宣告沒收。
據上論斷，應依刑事訴訟法第299 條第1 項前段，毒品危害防制
條例第4 條第3 項、第17條第2 項，刑法第11條前段、第59條、
第38條第1 項第1 款，判決如主文。
本案經檢察官賴建如到庭執行職務。
中    華    民    國   100    年    7     月    27    日
                  刑事第十五庭  審判長法  官  王綽光
                                      法  官  黃司熒
                                      法  官  洪珮婷
以上正本證明與原本無異。
如不服本判決應於收受本判決後10日內向本院提出上訴書狀，並
應敘述具體理由，如未敘述上訴理由者，應於上訴期間屆滿後20
日內補提理由書狀於本院（均須按他造當事人之人數附繕本）「
切勿逕送上級法院」。
                                      書記官  陳永訓
中    華    民    國   100    年    7     月    28    日
附錄本判決論罪之法條：
修正前毒品危害防制條例第4 條第3 項
製造、運輸、販賣第三級毒品者，處5 年以上有期徒刑，得併科
新臺幣5 百萬元以下罰金。